臺灣臺中地方法院刑事判決
110年度易字第2226號
公  訴  人  臺灣臺中地方檢察署檢察官
被      告  陳韋壬



上列被告因恐嚇取財案件，經檢察官提起公訴（110年度偵字第2
6267號），本院合議庭裁定由受命法官獨任進行簡式審判程序，
判決如下：
    主    文
陳韋壬犯恐嚇取財罪，未遂，處有期徒刑肆月，如易科罰金，以
新臺幣壹仟元折算壹日。
　　犯罪事實及理由
一、被告陳韋壬（下稱被告）所犯係死刑、無期徒刑、最輕本刑
    為3 年以上有期徒刑以外之罪，其於準備程序中就被訴事實
    為有罪之陳述，經法官告知簡式審判程序之旨，並聽取公訴
    人、被告之意見後，本院合議庭認為適宜而裁定由受命法官
    獨任進行簡式審判程序。又簡式審判程序之證據調查，依刑
    事訴訟法第273 條之2 規定，不受同法第159 條第1 項審判
    外陳述排除之限制，再被告對於卷內之各項證據，亦不爭執
    證據能力，故卷內所列之各項證據，自得作為證據。
二、本院認定被告之犯罪事實及證據，除補充「臺中市政府警察
    局大雅分局大雅派出所受理各類案件紀錄表、受(處)理案件
    證明單」、「被告於本院準備程序及審理中之自白」外，其
    餘均引用起訴書之記載（如附件）。
三、核被告所為，係犯刑法第346條第3項、第1項之恐嚇取財未
    遂罪。被告雖已著手恐嚇取財行為之實行，惟因告訴人陳明
    來未給付款項，其犯罪尚屬未遂，爰依刑法第25條第2項規
    定，按既遂犯之刑減輕之。
四、爰以行為人之責任為基礎，審酌被告正值青壯之年，四肢健
    全具有完全謀生能力，不思憑己力賺取金錢，竟以恐嚇之手
    段取得財物，對於刑法保護他人財產法益之規範置若罔聞，
    對社會治安造成影響非輕，所為應予非難，並斟酌被告本案
    犯罪動機、目的、手段、坦承犯行之犯後態度，告訴人尚未
    交付金錢，而未受有財產損害，及被告自述之智識程度及家
    庭經濟生活狀況（見本院卷第81頁）等一切情狀，量處如主
    文所示之刑，並諭知易科罰金之折算標準。
據上論斷，應依刑事訴訟法第273條之1第1項、第299條第1項前
段、第310條之2、第454條第2項，刑法第346條第3項、第1項、
第25條第2項、第41條第1項前段，刑法施行法第1條之1第1項，
判決如主文。
本案經檢察官屠元駿提起公訴，檢察官黃元亨到庭執行職務。
中　　華　　民　　國　　110 　年　　12　　月　　28　　日
                  刑事第八庭    法  官  王靖茹
以上正本證明與原本無異。
如不服本判決應於收受判決後20日內向本院提出上訴書狀，並應
敘述具體理由；其未敘述上訴理由者，應於上訴期間屆滿後20日
內向本院補提理由書（均須按他造當事人之人數附繕本）「切勿
逕送上級法院」。
告訴人或被害人如不服判決，應備理由具狀向檢察官請求上訴，
上訴期間之計算，以檢察官收受判決正本之日起算。
                                書記官  廖于萱
中　　華　　民　　國　　110 　年　　12　　月　　28　　日
附錄論罪科刑法條：
中華民國刑法第346條
意圖為自己或第三人不法之所有，以恐嚇使人將本人或第三人之
物交付者，處6月以上5年以下有期徒刑，得併科3萬元以下罰金
。
以前項方法得財產上不法之利益或使第三人得之者，亦同。
前二項之未遂犯罰之。
【附件】
臺灣臺中地方檢察署檢察官起訴書 
                                    110年度偵字第26267號
    被　　　告　陳韋壬　男　46歲(民國00年00月0日生)
　　　　　　　　　　    住○○市○○區○○路0段000巷00號
　　　　　　　　　　    （另案於法務部○○○○○○○○附
　　　　      　　　    設觀察勒戒處所執行中)　　　　　 
                      　 國民身分證統一編號：Z000000000
                     號
上列被告因恐嚇案件，已經偵查終結，認應提起公訴，茲將犯罪
事實及證據並所犯法條分敘如下：
　　　　犯罪事實
一、陳韋壬係陳林宜霖之子，陳明來則與陳林宜霖同居於陳林宜
    霖位在臺中市○○區○○路0段000巷00號之住處，陳韋壬與陳明
    來素來不睦。詎陳韋壬意圖為自己不法之所有，基於恐嚇取
    財之犯意，於民國110年4月7日晚間9時許，駕駛車牌號碼00
    00-00號自用小客車前往上址陳明來住處門外，並在車上向
    屋內之陳明來恫以「你現在要給我新臺幣（下同）5萬元」
    、「如果今晚沒有給我100萬元的話，今晚就要把你處理掉
    」等加害於陳明來生命、身體之事，致陳明來心生畏懼，惟
    並未交付款項而未遂。嗣經陳明來報警處理，始循線查悉上
    情。
二、案經陳明來訴由臺中市政府警察局大雅分局報告偵辦。
　　　　證據並所犯法條
一、證據名稱及待證事實
編號 證據名稱 待證事實 1 被告陳韋壬於警詢及偵查中之供述 證明被告於上開時日，駕車前往上址之事實。 2 證人即告訴人陳明來於警詢及偵查中之證述 證明被告於上開時地，在車上向屋內之告訴人陳明來恫以「你現在要給我5萬元」、「如果今晚沒有給我100萬元的話，今晚就要把你處理掉」等加害於告訴人生命、身體之事，致告訴人心生畏懼，惟未交付款項之事實。 3 目擊證人陳林宜霖於警詢及偵查中之證述 證明被告於上開時地，在車上向告訴人恐嚇要給告訴人死，及向告訴人索取100萬元之事實。 4 1、臺中市政府警察局大雅分局大雅派出所警員職務報告1份 2、現場監視器錄影畫面光碟1份、翻拍照片2張 3、車牌號碼0000-00號自用小客車車輛詳細資料報表1份 證明被告於上開時日，駕駛車牌號碼0000-00號自用小客車停留在上址前之事實。 
二、核被告陳韋壬所為，係犯刑法第346條第3項、第1項之恐嚇
    取財未遂罪嫌。
三、依刑事訴訟法第251條第1項提起公訴。
　  此　致
臺灣臺中地方法院
中　　華　　民　　國　 110　　年　　10　　月　　6 　　日
　　　　　　　　　　　　　　　檢　察　官　屠元駿
本件正本證明與原本無異
中　　華　　民　　國　 110　　年　　11　　月　　1 　　日
                              書  記  官  吳孟燕